臺灣臺南地方法院刑事判決
111年度易字第1010號
公  訴  人  臺灣臺南地方檢察署檢察官
被      告  楊富翔




上列被告因竊盜案件，經檢察官提起公訴（111年度營偵字第151
5、1850號），被告就被訴事實為有罪之陳述，本院裁定進行簡
式審判程序，判決如下：
    主  文
楊富翔犯竊盜罪，處有期徒刑伍月，如易科罰金，以新臺幣壹仟
元折算壹日。又犯侵入住宅竊盜罪，處有期徒刑捌月；未扣案之
竊盜所得新臺幣壹佰陸拾捌元沒收之，於全部或一部不能沒收或
不宜執行沒收時，追徵其價額。    
    犯罪事實
楊富翔意圖為自己不法之所有，分別為下列犯行：
一、於民國111年1月20日13時26分許，在臺南市後壁區後壁火車
    站旁停車場，見謝珊珊管領使用之車牌000-000號普通重型
    機車（車主鍾文星）停放該處、鑰匙未拔取，即基於竊盜之
    犯意，徒手發動該機車騎乘離去，而竊取該機車得手。嗣謝
    珊珊發現該機車遭竊報案，經警調閱現場監視器錄影畫面後
    ，循線於同年月26日21時30分許，在楊富翔位於臺南市○○區
    ○○里00號住處前查獲該機車，而悉上情。
二、於111年5月7日18時39分許，騎乘車牌000-0000號普通重型
    機車至臺南市鹽水區津城里菜市場，將該機車停放在臺南市
    ○○區○○路00號柯永茂住處前，徒手開啟該處鐵門後，侵入屋
    內竊取柯永茂所有置於桌子抽屜內之現金新臺幣（下同）16
    8元，得手後旋騎乘機車離去。嗣柯永茂返回住處查覺異常
    ，調閱室內監視器錄影畫面後發現遭竊報案，經警調取相關
    監視錄影畫面及ADF-5367號機車之車辨系統資料，而循線查
    獲上情。
    理  由
一、按本件被告楊富翔所犯為死刑、無期徒刑、最輕本刑三年以
    上有期徒刑以外之罪，亦非屬高等法院管轄之第一審案件，
    其於本院審理中，就被訴事實為有罪之陳述，經告知簡式審
    判程序之旨，並聽取當事人之意見後，本院依刑事訴訟法第
    273條之1第1項裁定進行簡式審判程序，是本案之證據調查
    ，依同法第273條之2之規定，不受同法第159條第1項、第16
    1條之2、第161條之3、第163條之1及第164條至第170條所規
    定證據能力認定及調查方式之限制，合先敘明。
二、上開犯罪事實，業據被告於警詢、偵訊及本院審理時坦承不
    諱（見白河分局警卷第9至11頁、新營分局警卷第3至9頁、1
    515號營偵卷第56頁、本院卷第260、264頁），且犯罪事實
    一部分，核與證人即告訴人謝珊珊、鍾秀梅（謝珊珊之母、
    車主鍾文星之姊）於警詢證述之情節相符（見白河分局警卷
    第13至19、29至31頁），並有臺南市警察局白河分局後壁派
    出所一般陳報單及勘察採證同意書各1件、尋獲機車左把手
    採證棉棒鑑驗出被告DNA-STR型別之臺南市政府警察局111年
    4月7日南市警鑑字第1110117014號鑑定書1份、贓物認領保
    管單1紙、現場及路口監視錄影照片6張、現場及尋獲機車照
    片20張在卷可稽（見白河警卷第21至23、27、37、41、77至
    101頁）；又犯罪事實二部分，核與證人即告訴人柯永茂於
    警詢證述之情節相符（見新營分局警卷第13至23頁），並有
    監視錄影照片14張、ADF-5367號機車之車辨系統資料、ADF-
    5367號機車之車輛詳細資料報表各1件附卷可參（見新營分
    局警卷第29至41、43、45頁）。綜上，足認被告之自白與事
    實相符，可以採信。本案事證明確，被告犯行洵堪認定，應
    依法論科。
三、論罪科刑
　㈠核被告上開犯罪事實一所為，係犯刑法第320條第1項之竊盜
    罪；其上開犯罪事實二所為，係犯刑法第321條第1項第1款
    之侵入住宅竊盜罪。被告所犯上開2罪，係於不同之時間所
    犯，自屬犯意各別、行為互異，應予分論併罰。
  ㈡爰以行為人之責任為基礎，審酌被告四肢健全具謀生能力，
    不思憑己力賺取財物，竟隨意行竊他人財物，欠缺法紀觀念
    ，且前有多件竊盜前科，仍再度犯竊盜罪，應適度加重其刑
    予以矯治，況其恣意侵入他人住宅行竊，除了使被害人蒙受
    財產損失外，亦嚴重危害被害人之居家安全，手段實屬可議
    ，不宜輕縱；惟念被告犯後坦承犯行、徒手為之，手段尚屬
    平和；兼衡其犯罪動機、目的、竊得財物價值、除自92年起
    竊盜前科累累外，另有偽造文書、詐欺、違反保護令、毒品
    等前案執行紀錄，甫於111年1月13日因竊盜案徒刑執行完畢
    （見本院卷第277至307頁臺灣高等法院被告前案紀錄表），
    素行不徍，暨其陳明之智識程度、家庭生活、經濟狀況（見
    本院卷第265至266頁）等一切情狀，分別量處如主文所示之
    刑，並就宣告刑5月部分（即犯罪事實一犯行），諭知如易
    科罰金之折算標準。
四、沒收
　㈠被告上開犯罪事實一犯行竊得之機車，業經警尋獲發還證人
    鍾秀梅（車主鍾文星之代理人）領回，有卷附贓物認領保管
    單、鍾文星出具之委託書各1件可憑（白河分局警卷第35、3
    7頁），堪認被告已將其犯罪所得返還被害人，依刑法第38
    條之1第5項規定，不再就其犯罪所得宣告沒收。　　　  
　㈡被告上開犯罪事實二犯行之竊盜所得168元，業經被告花用殆
    盡，此據被告陳明在卷（見新營分局警卷第7頁），而無法
    扣案，亦未返還被害人，為免被告坐享犯罪成果致食髓知味
    ，而恣意再行犯罪，且沒收亦無過苛之虞，應依刑法第38條
    之1第1項前段規定沒收其犯罪所得，於全部或一部不能沒收
    或不宜執行沒收時，併依同條第3項規定，追徵其價額。
五、適用之法律
　　刑事訴訟法第273條之1第1項、第299條第1項前段，刑法第3
    20條第1項、第321條第1項第1款、第41條第1項前段、第38
    條之1第1項前段、第3項、第40條第1項，刑法施行法第1條
    之1第1項。
本案經檢察官廖羽羚提起公訴，檢察官陳于文到庭執行職務。
中　　華　　民　　國　　111 　年　　11　　月　　16　　日
　　　　　　　　　刑事第九庭    法　官　林欣玲
以上正本證明與原本無異。
如不服本判決應於收受本判決後20日內向本院提出上訴書狀，並
應敘述具體理由。其未敘述上訴理由者，應於上訴期間屆滿後20
日內向本院補提理由書狀（均須按他造當事人之人數附繕本）「
切勿逕送上級法院」。 
　　　　　　　　　　　　　　　　書記官　徐毓羚
中　　華　　民　　國　　111 　年　　11　　月　　17　　日
附錄本案論罪科刑法條：
中華民國刑法第320條
意圖為自己或第三人不法之所有，而竊取他人之動產者，為竊盜
罪，處5年以下有期徒刑、拘役或50萬元以下罰金。
意圖為自己或第三人不法之利益，而竊佔他人之不動產者，依前
項之規定處斷。
前二項之未遂犯罰之。
中華民國刑法第321條
犯前條第1項、第2項之罪而有下列情形之一者，處6月以上5年以
下有期徒刑，得併科50萬元以下罰金：
一、侵入住宅或有人居住之建築物、船艦或隱匿其內而犯之。
二、毀越門窗、牆垣或其他安全設備而犯之。
三、攜帶兇器而犯之。
四、結夥三人以上而犯之。
五、乘火災、水災或其他災害之際而犯之。
六、在車站、港埠、航空站或其他供水、陸、空公眾運輸之舟、
    車、航空機內而犯之。
前項之未遂犯罰之。